【裁判字號】    92,台抗,584
【裁判日期】    921023
【裁判案由】    撤銷仲裁判斷聲請訴訟救助
【裁判全文】
最高法院民事裁定                                九十二年度台抗字第五八四號
    抗  告  人  海渡電力事業股份有限公司
    法定代理人  甲○○
                ︵送達代收人  林文淵律師︶
右抗告人因與相對人台灣電力股份有限公司間撤銷仲裁判斷事件聲請訴訟救助，對於
中華民國九十二年八月二十九日台灣高等法院裁定︵九十二年度聲字第一二七號︶，
提起抗告，本院裁定如左：
    主  文
抗告駁回。
抗告訴訟費用由抗告人負擔。
    理  由
本件抗告人向原法院聲請訴訟救助，原法院以：按當事人無資力支出訴訟費用者，依
民事訴訟法第一百零七條規定，法院應依聲請准予救助，所謂無資力，係指窘於生活
，且缺乏經濟信用者而言︵最高法院四十三年台抗字第一五二號判例參照︶。又此項
請求救助之事由，應釋明之。本件抗告人起訴主張其於民國八十八年二月間與相對人
簽訂購售電合約，由相對人向抗告人購買電能，相對人以聲請人逾期未繳交保證金為
由終止合約，抗告人則以相對人已合意延展繳交保證金之期限，而就「相對人應受領
抗告人新台幣︵下同︶四億八千三百十二萬元保證金之給付」等爭議事項提付仲裁，
惟仲裁機關之判斷竟超出當事人之仲裁協議範圍，抗告人因而提起本件撤銷仲裁判斷
之訴，請求撤銷仲裁判斷。查抗告人繳納仲裁費用聲請仲裁時，主張其為履行繳交保
證金之義務，於八十八年十一月二十三日由第三人邱垂麟向台灣中小企業銀行申貸八
億五千萬元︵參見台灣台北地方法院九十年度仲訴字第二二號卷第四○頁之中華民國
仲裁協會判斷書︶，足證抗告人係有能力覓得有資力之人為其籌措訴訟費用。又抗告
人聲請本件訴訟救助，既然主張其欠繳八十九年度營利事業所得稅十五萬八千多元，
足證抗告人八十九年度係有所得，否則即無繳納所得稅之必要。況且抗告人有能力繳
納仲裁費用，衡情當非無資力繳納訴訟費用。再者，其能覓得第三人向銀行貸款八億
餘元，自得由該有資力之人出具保證書並載明具保證書人於聲請訴訟救助人負擔訴訟
費用時，代繳暫免之費用。抗告人聲請訴訟救助，未據提出能即時調查之證據，以釋
明其無資力支出訴訟費用之主張為真實，或由有資力之人出具保證書以代釋明，其聲
請即屬無從准許，因而裁定駁回其聲請，經核於法並無不合。抗告論旨，指摘原裁定
不當，聲明廢棄，非有理由。
據上論結，本件抗告為無理由，依民事訴訟法第四百九十五條之一第一項、第四百四
十九條第一項、第九十五條、第七十八條，裁定如主文。
中      華      民      國    九十二    年      十      月    二十三    日
                              最高法院民事第二庭
                                  審判長法官  曾  桂  香
                                        法官  劉  福  聲
                                        法官  黃  秀  得
                                        法官  陳  國  禎
                                        法官  李  彥  文
      右正本證明與原本無異
                                              書  記  官
中      華      民      國    九十二    年      十      月    三十一    日
                                                                        Ｌ


司法院資訊處製作；財團法人民間司法改革基金會備份。
